【裁判字號】    92,交簡上,34
【裁判日期】    921022
【裁判案由】    公共危險
【裁判全文】
臺灣雲林地方法院刑事判決                        九十二年度交簡上字第三四號
    上  訴  人  臺灣雲林地方法院檢察署檢察官
    被      告  甲○○
右上訴人因被告公共危險案件，不服本院斗六簡易庭中華民國九十二年八月十八日九
十二年度六交簡字第一六五號簡易判決（聲請案號：臺灣雲林地方法院檢察署九十二
年度偵字第一一０四、二七五三號）提起上訴，由本院合議庭改依第一審通常程序，
本院判決如左：
    主      文
原判決撤銷。
本件公訴不受理。
    理      由
一、公訴人聲請簡易處刑意旨略以：被告甲○○基於概括犯意，於民國九十二年二月
    十六日二十時許，在某處飲酒若干，已達不能安全駕駛動力交通工具之程度，仍
    於翌日清晨六時許，駕駛車號U2 -9262號自小客車，沿雲林縣斗六市○○路東往
    西方向行駛，迄同日七時三十五分許，行經雲林路與久安路交岔路口時，見交通
    號誌由紅燈轉換為綠燈，被告為趕時間，跨越行駛至機車道上，適被害人乙○○
    騎乘車號KJ9 -421號重型機車，同向行駛於機車道上，被告因酒後意識不清、控
    制力降低，致其自小客車之右側中間車身，撞及被害人乙○○機車之左側，造成
    機車倒地，被害人乙○○受有左肘擦傷、右腳內踝擦傷、左膝擦傷瘀血腫之傷害
    （過失傷害部分未據告訴）。嗣經警到場處理，於同日中午十二時二十三分許，
    經員警謝宗穎對被告施以酒精濃度測試，其呼氣之酒精濃度達每公升1.15毫克；
    被告復於同年六月五日上午十時許，在雲林縣虎尾鎮惠來里某小吃部飲酒若干，
    已達不能安全駕駛動力交通工具之程度，仍於同日下午三時許，騎乘車牌RQT -0
    46號輕型機車，沿雲七四號公路西往東方向行駛，迄同日下午四時許，行經雲林
    縣虎尾鎮惠來里七十三之六號前，因酒後意識不清、控制力降低，致其機車撞及
    路邊之電線桿，造成機車倒地，被告受傷之結果。嗣經警到場處理，於同日下午
    四時四十一分許，施以酒精濃度測試，其呼氣之酒精濃度達每公升1.50毫克，而
    悉上情。案經檢察官偵查終結聲請簡易判決處刑，判處被告公共危險罪刑等情。
二、按被告死亡者，應諭知不受理之判決。檢察官聲請以簡易判決處刑之案件，經法
    院於審理後，認應為不受理判決之諭知者，應適用通常程序審判之。刑事訴訟法
    第三百零三條第五款、第四百五十二條、第四百五十一條之一第四項第三款，分
    別定有明文。
三、本件原判決對被告論罪科刑，固非無見。惟查：被告已於九十二年八月二日死亡
    ，有被告除戶之戶籍謄本一紙在卷可稽（見六交簡卷二十頁）。揆諸首揭法條意
    旨，本案即應為公訴不受理之判決，原審誤用簡易程序，對被告論罪科刑，於法
    未合，上訴意旨指摘原判決違法，為有理由，應由本院合議庭撤銷，併改依第一
    審通常程序，不經言詞辯論，逕諭知不受理之判決。
據上論斷，應依刑事訴訟法第四百五十五條之一第三項、第三百六十九條第一項前段
、第二項、第四百五十二條、第四百五十一條之一第四項第三款、第三百六十四條、
第三百零三條第五款、第三百零七條，判決如主文。
中      華      民      國      九十二      年     十    月    二十二   日
                                   臺灣雲林地方法院刑事第二庭
                                           審判長法  官  林  輝  煌
                                                 法  官  陳  定  國
                                                 法  官  柯  志  民
右正本證明與原本無異。
如不服本判決，應於判決送達後十日內向本院提出上訴狀( 應附繕本 )。
                                                 書記官  魏  輝  碩
中      華      民      國      九十二      年     十    月    二十二   日


司法院資訊處製作；財團法人民間司法改革基金會備份。
